臺灣高雄地方法院刑事判決　　　　　　　　　　　　九十一年度易字第二三○三號
　　公 訴 人　臺灣高雄地方法院檢察署檢察官
　　被　　告　乙○○
右列被告因贓物案件，經檢察官提起公訴（九十一年度偵字第九七七五號），本院判
決如左：
    主  文
乙○○收受贓物，累犯，處有期徒刑參月，如易科罰金以參佰元折算壹日。
    事  實
一、乙○○曾於民國八十六年間因違反麻醉藥品管理條例案件，經本院於八十六年十
    二月八日以八十六年易字第四六五七號判決判處有期徒刑二月確定，並於八十八
    年九月十五日執行完畢，仍不知悔改，明知綽號「蟾蜍」之成年男子鄧荃尹於八
    十九年十月十二月間某日，在高雄縣旗山鎮附近所交付之未懸掛車牌之輕型機車
    一部係屬遭竊之贓物（該部機車原係丙○○所有、山葉牌、引擎號碼四ＪＭ－三
    二三九六七號、車牌號碼為ＴＸＮ－五五七號，於八十九年十二月十七日晚上六
    時許，在高雄縣旗山鎮博愛醫院前遭不詳年籍之人竊取），竟為圖供己騎用之便
    ，仍收受該部輕型機車，將之置放於高雄縣旗山鎮○○○路路旁之「三農宮」廟
    前方之空地，並供己平日騎乘使用。嗣乙○○因另涉犯竊盜案件，經臺灣高雄地
    方法院檢察署檢察官傳拘無著而發布通緝，於九十年一月十二日晚上七時三十分
    許，在高雄縣鳳山市工協新村三二一號為警逮捕，乙○○主動向警員告知前開收
    受贓物之行為，並帶領前往上開「三農宮」廟前方之空地查獲前揭輕型機車一部
    。
二、案經高雄縣警察局旗山分局報請臺灣高雄地方法院檢察署檢察官偵查起訴。
    理  由
一、被告乙○○對於明知綽號「蟾蜍」之成年男子鄧荃尹於右揭時、地所交付之未懸
    掛車牌之輕型機車一部，係屬遭竊之贓物，仍收受該部輕型機車，將之置放於高
    雄縣旗山鎮○○○路「三農宮」廟前方之空地，並供己騎乘使用等情，業據其於
    警、偵訊及本院審理時均坦承不諱（見高雄縣警察局旗山分局旗警刑移字第一七
    五號刑事偵查卷《下稱警卷》第二頁反面至第三頁、高雄地方法院檢察署九十一
    年度偵字第九七七五號偵查卷《下稱偵查卷》第十七到十八頁、本院九十一年八
    月六日、十一月五日審判筆錄），核與證人陳坤煌於警訊中所證述之情節相符（
    參警卷第七頁至第八頁）。再前開輕型機車，確為丙○○所有而遭竊之物，業據
    被害人丙○○於警訊時指訴綦詳（參警卷第九頁），並有贓物認領保管收據（見
    警卷第十二頁）、查詢車輛認可資料（見警卷第二十二頁）各一份及查獲現場和
    機車照片共四幀（見警卷第十六頁）附卷可稽。從而本件事證明確，被告犯行洵
    堪認定。
二、核被告所為，係犯刑法第三百四十九條第一項之收受贓物罪。起訴書之犯罪事實
    欄中，固記載被告將收受之贓物即前開輕型機車尚藏放於「三農宮」廟前等語，
    然起訴書所列之犯罪法條，係認被告涉犯刑法第三百四十九條第一項之收受贓物
    罪，而非論及同條第二項之寄藏贓物罪，且查被告係將收受之輕型機車放置於「
    三農宮」廟前之空地處，而該處空地並無遮欄，任何人均可進出，被告亦無將該
    部輕型機車加以掩飾藏放之動作等情，業為被告及隨同被告至「三農宮」廟前查
    出該部輕型機車之警員甲○○於本院中所陳明（見本院九十一年十一月五日審判
    筆錄），再依現場查獲相片所示，亦未見該部輕型機車有何遭掩飾藏放之跡象，
    是被告應僅有收受贓物，而無寄藏贓物之情形，起訴書犯罪事實欄前開記載，容
    有誤會。再查被告曾於八十六年間因違反麻醉藥品管理條例案件，經本院於八十
    六年十二月八日以八十六年易字第四六五七號判決判處有期徒刑二月確定，於八
    十八年九月十五日執行完畢，有臺灣高雄地方法院檢察署刑案資料查註記錄表及
    臺灣高等法院被告全國前案紀錄表各一份附卷可參，其於前案執行完畢後五年以
    內再犯本件有期徒刑以上之罪，為累犯，應依刑法第四十七條之規定加重其刑。
    另被告於前開收受贓物之犯行未經發覺前，即主動向警告知並帶同警方起出前揭
    贓物之情，除為被告供陳外，證人即承辦之警員甲○○亦證稱：伊原係因在查獲
    被告之地點發現有施用毒品之器具，針對被告涉犯施用毒品之行為進行訊問並製
    作警訊時，被告主動向伊供稱另有收受前開贓物之犯行，其並帶領伊起出贓物等
    語至明（同見本院九十一年十一月五日審判筆錄），堪認被告符合自首之要件，
    應依刑法第六十二條規定減輕其刑，並依刑法第七十一條第一項規定先加後減之
    。爰審酌被告年輕力壯，不思以合法方式取得機車作為代步工具，竟為貪圖小利
    ，明知他人所交付之機車為贓物而仍收受騎乘使用，侵害他人之財產權並助長竊
    風，惟念及被告犯後尚知坦承犯行，犯後態度堪認良好等一切情狀，量處如主文
    所示之刑，次按刑法第四十一條業經立法院於九十年一月四日修正，於九十年一
    月十日經總統公布施行，並於同年月十二日生效，該條規定：「犯最重本刑為五
    年以下有期徒刑之刑之罪，而受六個月以下有期徒刑或拘役之宣告，因身體、教
    育、職業、家庭之關係或其他正當事由，執行顯有困難者，得以一元以上三元以
    下折算一日，易科罰金。但確因不執行所宣告之刑，難收矯正之效，或難以維持
    法秩序者，不在此限。」、「併合處罰之數罪，均有前項情形，其應執行之刑逾
    六月者，亦同」，被告所犯收受贓物罪，係最重本刑三年以下有期徒刑之罪，且
    本件科處六個月以下有期徒刑之罪，無論依修正前之四十一條規定抑係修正後第
    四十一條第一項規定，均可易科罰金，是被告犯罪時間既在上開條文修正生效前
    ，且依刑法第二條第一項前段規定，行為後法律有變更者，應適用裁判時之法律
    之原則，被告所宣告之刑，應依新修正之刑法第四十一條第一項規定，諭知易科
    罰金之折算標準。
三、公訴意旨認被告尚有同時收受另一部遭竊之重型機車（原係江秉頡所有、三陽牌
    、引擎號碼ＨＧ－一○三二四七號、車牌號碼ＧＹＳ－八八六號機車、於八十九
    年十二月二十六日晚上十一時許，在高雄縣旗山鎮○○路附近遭不詳年籍之人竊
    取），且將之藏放於高雄縣旗山溪護岸香蕉園內，並供己騎用之行為，而認被告
    尚另有收受該部重型機車之贓物行為等語。訊之被告固坦承帶領警員至高雄縣旗
    山溪護岸香蕉園內查獲該部重型機車，然堅詞否認有何收受該部重型機車供己騎
    用之行為，並辯稱：伊另案遭通緝時，綽號「牛才」之劉文才問伊需不需要一台
    機車騎，並帶伊至高雄縣旗山溪護岸香蕉園內而看見該部重型機車，伊問該車係
    何人所有，劉文才說係「蟾蜍」竊來之物，伊遂不敢騎，亦從未使用等語，且查
    被告原於警訊時即供稱上開重型機車係綽號「牛才」之人向伊說的等語，並未見
    被告曾有坦承收受寄藏該部重型機車之陳述，而證人陳坤煌於警訊中係證稱：白
    色無號牌的三陽機車（即前開重型機車）係綽號「蟾蜍」之鄧筌尹所竊取，平常
    都是鄧筌尹在使用，伊不知另一部黑色輕型機車（即前揭被告收受之贓物）之來
    源，被告與鄧筌尹均有使用該黑色輕型機車等語，則從證人陳坤煌之陳述亦無從
    認定被告曾有收受使用前揭重型機車之情形，此外，復查無其他積極事證足認被
    告有何公訴人所指之收受、藏放該部重型機車之贓物犯行，惟因公訴人認被告係
    本於一個收受、藏放之行為而同時收受、藏放此部重型機車及前開有罪部分所指
    之輕型機車，係一行為犯數相同罪名之同質想像競合犯關係，故不就公訴人此部
    分所指另為無罪之諭知，附此敘明。
據上論斷，應依刑事訴訟法第二百九十九條第一項前段，刑法第二條第一項前段、第
三百四十九條第一項、第四十七條、第六十二條、第四十一條第一項，罰金罰鍰提高
標準條例第一條前段、第二條，判決如主文。
中      華      民      國    九十一    年     十一     月    二十二    日
                                  臺灣高雄地方法院刑事第四庭
                                      法  官   陳威龍
右正本證明與原本無異。
如不服本判決，應於判決送達後十日內，向本院提出上訴狀。
                                      書記官    張家瑜
中      華      民      國    九十一    年     十一     月    二十六    日
附錄本判決論罪科刑之法條：
刑法第三百四十九條第一項
收受贓物者，處三年以下有期徒刑、拘役或五百元以下罰金。
